臺灣臺南地方法院民事裁定　九十三年度小上字四八號
　　上　訴　人　甲○○
　　被　上訴人　新安產物保險股份有限公司
　　法定代理人　王文昌
右當事人間請求侵權行為損害賠償事件，上訴人對於中華民國九十三年九月二十七日
本院新市簡易庭九十三年度新小字第七二八號第一審判決提起上訴，本院裁定如左：
    主　　文
上訴駁回。
第二審訴訟費用由上訴人負擔。
    理　　由
一、按對於小額程序之第一審裁判之上訴，非以其違背法令為理由，不得為之，又上
    訴狀應記載上訴理由，並表明原判決所違背之法令及其具體內容，依訴訟資料可
    認原判決有違背法令之具體事實，民事訴訟法第四百三十六條之二十四第二項及
    第四百三十六條之二十五分別定有明文。且依同法第四百三十六條之三十二準用
    同法第四百六十八條之規定，判決不適用法規或適用不當者，為違背法令。而判
    決有同法第四百六十九條第一款至第五款情形之一者，為當然違背法令。是當事
    人對於小額程序之第一審判決提起上訴，如依民事訴訟法第四百六十八條規定，
    以第一審判決有不適用法規或適用法規不當為理由時，其上訴狀或理由書應有具
    體之指摘，並揭示該法規之條項或其內容。若係成文法以外之法則，應揭示該法
    則之旨趣。倘為司法院解釋，或最高法院之判例，則應揭示該判解之字號或其內
    容。如以民事訴訟法第四百六十九條第一款至第五款所列情形為理由時，其上訴
    狀或理由書，應揭示合於該條款之事實。上訴狀或理由書如未依此項方法表明，
    或其所表明者，顯與上開法條規定之情形不相合時，即難認為已對第一審判決之
    違背法令有具體之指摘，其上訴自難認為合法。
二、本件上訴意旨略以：本件事故之發生係肇因於訴外人林育鋒所駕駛永欣土木包工
    業所有之自小客車，於行駛道路時，應注意車前狀況及應保持隨時可以煞停之距
    離，並隨時採取必要之安全措施，而依當時狀況並無不能注意之情事，竟疏未注
    意亦未減速慢行，致撞及上訴人在自宅倒車並已倒至一半之自小客車，此有證人
    王榮民當場目擊可為證明，故本件事故之肇事責任在於訴外人林育鋒而非上訴人
    。則本件事故既肇因於訴外人林育鋒之過失，上訴人自得依民法第二百十七條第
    一項規定請求免除賠償金額或減輕賠償金額云云。
三、經查本件被上訴人起訴請求給付之訴訟標的金額為新台幣（下同）八萬零五百九
    十元，其訴訟標的金額在十萬元以下，自應適用民事訴訟法第四百三十六條之八
    小額訴訟程序之規定，則依同法第四百三十六之二十四第二項、第四百三十六條
    之二十五、第四百七十一條第一項規定，非以其違背法令為理由不得上訴，且須
    記載上訴理由，或於提起上訴後二十日內表明原判決所違背之法令及其具體內容
    ，始合上訴程式。惟上訴人提起本件上訴，核其上訴狀所載上訴理由，僅係就本
    件車禍發生之責任歸屬再為爭執，泛指本件事故之發生係肇因於訴外人林育鋒，
    並未表明原審判決所違背之法令及其具體內容，亦無指明原審判決依訴訟資料有
    何判決違背法令之具體事實，難認其已依民事訴訟法第四百三十六條之二十五規
    定，表明原判決所違背之法令及其具體內容，或依訴訟資料可認原判決有違背法
    令之事實，揆諸首揭說明，上訴人之上訴要難認為合法，應予駁回。
四、據上論結，本件上訴為不合法，依民事訴訟法第四百三十六條之二十四第二項、
    第四百三十六條之三十二第二項、第四百四十四條第一項前段、第九十五條、第
    七十八條，裁定如主文。
中　　　華　　　民　　　國　　九十三　　年　　 十二 　　月　　　一　　　日
                                            臺灣臺南地方法院民事第四庭
~B審判長法　官　吳森豐
~B　　　法　官　翁金緞
~B　　　法　官　孫淑玉
右正本證明與原本無異。
本裁定不得抗告。
中　　　華　　　民　　　國　　九十三　　年　　 十二 　　月　　　二　　　日
~B　　　法院書記官　凌昇裕
